臺灣板橋地方法院民事判決　　　　　　　100年度訴字第872號
原　　　告　王典
　　　　　　陳敏
共　　　同
訴訟代理人　王英
被　　　告　張港華
上列當事人間請求侵權行為損害賠償事件，經本院於民國100 年
7 月5 日言詞辯論終結，判決如下；
    主  文
被告應分別給付原告王典新臺幣壹佰萬元、原告陳敏新臺幣壹佰
萬元，及均自民國九十九年六月十五日起至清償日止，按年息百
分之五計算之利息。
訴訟費用由被告負擔。
本判決第一項於原告王典、陳敏各以新臺幣拾萬仟元分別
為被告供擔保後，得假執行；但被告如各以新臺幣壹佰萬元分別
為原告王典、陳敏預供擔保，得免為假執行。
    事實及理由
壹、程序方面：
    按訴狀送達後，原告不得將原訴變更或追加他訴，但擴張
    或減縮應受判決事項之聲明者，不在此限，民事訴訟法第
    255條第1項第3款定有明文。查本件原告起訴聲明請求被告
    給付新臺幣（下同）3,500,000元及自起訴狀繕本送達被告
    之翌日起至清償日止，按年息5%計算之利息。嗣於民國100
    年4月12日具狀變更聲明，請求被告給付原告各1,000,000元
    及按上開方式計算之遲延利息，核屬減縮應受判決事項之聲
    明，揆諸前開規定，應准許之。
貳、實體方面：
一、原告主張：被告於98年11月17日晚間6時10分許，騎乘車牌
    號碼HV8-356號機車，沿臺北縣樹林市○○街（現改制為新
    北市○○區○○街）由西往東方向行駛，行經前揭水源街13
    巷巷口時，當時雖為夜間，天候狀況為雨，路面潮濕，然該
    處鋪設柏油、無缺陷亦無障礙物，並無不能注意之狀況，竟
    疏未注意車前狀況，與該處巷口步行穿越水源街之行人王榮
    華發生撞擊，致王榮華受有頭部外傷合併硬腦膜下出血、蜘
    蛛膜下腔出血，經送醫後，因前開傷勢引發肺炎導致敗血性
    休克併發多重器官衰竭，於99年4月28日死亡。又被害人王
    榮華為原告王典、陳敏之子，故原告兩人自得依民法第184
    條第1項前段、第194條等規定，向被告各請求精神慰撫金
    1,000,000元，爰依前揭民法規定提起本件訴訟等語，並聲
    明：1.被告應給付原告王典、原告陳敏各1,000, 000元，及
    自起訴狀繕本送達翌日起至清償日止，按年息5%計算之利息
    ；2.原告願供擔保請准宣告假執行。
二、被告則以：被告雖對原告請求慰撫金之數額表示沒有意見
    ，惟其後又陳稱已老了無法工作、學歷僅初中肄業且名下
    無任何財產，應認其意仍係以上述三理由等語，資為抗辯
    ，並聲明：1.原告之訴及假執行之聲請均駁回；2.如受不利
    判決，願供擔保請准宣告免為假執行。
三、原告主張被害人王榮華為原告王典、陳敏之子，被告於98年
    11月17日晚間6時10分許，騎乘車牌號碼HV8-356號機車，沿
    臺北縣樹林市○○街（現改制為新北市○○區○○街）由西
    往東方向行駛，行經前揭水源街13巷巷口時，當時雖為夜間
    ，天候狀況為雨，路面潮濕，然該處鋪設柏油、無缺陷亦無
    障礙物，並無不能注意之狀況，竟疏未注意車前狀況，與該
    處巷口步行穿越水源街之行人王榮華發生撞擊，致王榮華受
    有頭部外傷合併硬腦膜下出血、蜘蛛膜下腔出血，經送醫後
    ，因前開傷勢引發肺炎導致敗血性休克併發多重器官衰竭，
    於99年4月28日死亡等情，有戶籍謄本、道路交通事故調查
    表及亞東紀念醫院開立之死亡證字第0990426404號死亡證明
    書等影本附於刑事卷可稽（見99偵字第709號偵查卷第11頁
    背面至第15頁、本院99年度交易字第302號刑事卷第78頁）
    ，復為被告所不爭執，且被告上開過失之行為，亦經本院刑
    事庭以99年度交易字第302號刑事判決認定被告犯過失致人
    於死罪，而判處有期徒刑10月確定，此有本院99年度交易字
    第302號刑事判決1份在卷可參，是原告之上開主張，自堪信
    為真實。
四、按因故意或過失，不法侵害他人之權利者，負損害賠償責任
    ；不法侵害他人致死者，被害人之父、母，雖非財產上之損
    害，亦得請求賠償相當之金額，民法第184條第1項、第194
    條分別定有明文。查原告主張被害人王榮華為原告王典、陳
    敏之子，其等因被告之過失行為，突遭喪子之痛，精神上自
    受有極大之痛苦，原告自得依前開規定，請求非財產之損害
    賠償。而此精神上損害之慰撫金之請求，須審酌原告等所受
    精神上之損害，另斟酌兩造之身分、地位、教育程度、經濟
    能力等一切情狀綜合判斷之。則查，本件被告係初中肄業、
    無任何財產、且現年61歲（38年11月7日生），自陳已無法
    工作，原告王典係不識字、原告陳敏則為小學畢業，原告王
    典業現年74歲（26年1月23日出生）、陳敏業為74歲（27年
    11 月29日出生），兩人均無工作、所得（見本院卷第56頁
    背面），此據兩造分別陳明在卷，而原告陳敏名下有一筆價
    值221,100元之土地（見本院卷第50頁之稅務電子閘門財產
    所得調件明細表），復衡量被害人王榮華正值壯年，倘非遭
    此變故，自得以奉養雙親，原告2人之悲痛應甚鉅，故綜合
    以上各情判斷，本院因認原告各請求被告賠償精神慰撫金
    1,000,000元，尚屬適當，應予准許。
五、綜上所述，原告本於侵權行為之法律關係，依民法第184條
    第1項前段、第194條之規定，請求被告給付原告各侵權行為
    之法律關係1,000,000元及均自起訴狀繕本送達翌日即99年6
    月15日起至清償日止，按年息5%計算之利息，為有理由，應
    予准許。
六、又兩造均陳明願供擔保，請准宣告假執行及免為假執行，經
    核並無不合，爰分別酌定相當之擔保金額，併予以准許之。
七、訴訟費用負擔之依據：依民事訴訟法第78條。
中    華    民    國   100    年    7     月    29    日
                  民事第三庭    法  官  邱靜琪
以上正本係照原本作成
如對本判決上訴，須於判決送達後20日內向本院提出上訴狀。如
委任律師提起上訴者，應一併繳納上訴審裁判費。
中    華    民    國   100    年    7     月    29    日
                                書記官  鄭美莉